【裁判字號】    98,撤緩更,2
【裁判日期】    980630
【裁判案由】    聲請撤銷緩刑
【裁判全文】
臺灣臺北地方法院刑事裁定             98年度撤緩更字第2號
聲  請  人  臺灣臺北地方法院檢察署檢察官
受  刑  人  甲○○
上列聲請人因受刑人甲○○犯詐欺罪（刑事案件案號：臺灣臺北
地方法院九十七年度簡字第八九○號，偵查案號：臺灣臺北地方
法院檢察署九十七年度偵字第二五一○號），聲請撤銷緩刑之宣
告，嗣本院於民國九十八年二月二十六日裁定（九十八年度撤緩
字第一四號）後，經臺灣高等法院撤銷發回（九十八年度抗字第
二八○號），本院更為裁定如下：
    主  文
聲請駁回。
    理  由
一、聲請意旨略以：受刑人甲○○因犯詐欺罪，經本院以九十七
    年度簡字第八九○號（臺灣臺北地方法院檢察署九十七年度
    偵字第二五一○號）判決判處有期徒刑三月，緩刑三年，於
    民國九十七年八月十八日確定在案。惟受刑人於緩刑前（聲
    請書誤載為緩刑期內）即九十六年十二月一日間再犯詐欺罪
    ，情節非微，經本院於九十七年十一月二十八日以九十七年
    度易字第二九一二號以詐欺罪判處拘役五十日確定，足見並
    非一時失慮，且更違反先前以受刑人「經此教訓，當知所惕
    勵，應無再犯之虞」而判決緩刑之基本目的，而有刑法第七
    十五條之一「足認原宣告之緩刑難收其預期效果，而有執行
    刑罰之必要」甚明，得撤銷先前之緩刑宣告。核受刑人所為
    ，已符合刑法第七十五條之一所定得撤銷先前緩刑宣告之原
    因，爰依刑事訴訟法第四百七十六條規定聲請撤銷先前之緩
    刑等語。
二、按刑法第七十五條之一第一項為：「受緩刑之宣告而有下列
    情形之一，足認原宣告之緩刑難收其預期效果，而有執行刑
    罰之必要者，得撤銷其宣告：一、緩刑前因故意犯他罪，而
    在緩刑期內受得易科罰金之有期徒刑、拘役或罰金之宣告確
    定者。二、緩刑期內因故意犯他罪，而在緩刑期內受得易科
    罰金之有期徒刑、拘役或罰金之宣告確定者。三、緩刑期內
    因過失更犯罪，而在緩刑期內受有期徒刑之宣告確定者。四
    、違反第七十四條第二項第一款至第八款所定負擔情節重大
    者」。考其立法意旨略以：關於緩刑之撤銷，現行法第七十
    五條第一項固已設有二款應撤銷之原因；至得撤銷緩刑之原
    因，則僅於保安處分章內第九十三條第三項與撤銷假釋合併
    加以規定，體例上不相連貫，實用上亦欠彈性，爰參酌德國
    及奧地利現行立法例增訂得撤銷緩刑之原因，其中現行關於
    緩刑前或緩刑期間故意犯他罪，而在緩刑期內受得易科罰金
    之有期徒刑之宣告者，列為應撤銷緩刑之事由，因認過於嚴
    苛，而排除第七十五條應撤銷緩刑之事由，移列至得撤銷緩
    刑事由，俾使「法官依被告再犯情節，而裁量是否撤銷先前
    緩刑之宣告」；其次，如有前開事由，但判決宣告拘役、罰
    金時，可見行為人仍未見悔悟，有列為得撤銷緩刑之事由，
    以資彈性適用，爰於第一項第一款、第二款增訂之。且本條
    採用裁量撤銷主義，賦予法院撤銷與否之權限，特於第一項
    規定實質要件為「足認原宣告之緩刑難收其預期效果，而有
    執行刑罰之必要」，供作審認之標準。亦即於上揭「得」撤
    銷緩刑之情形，法官應依職權本於合目的性之裁量，妥適審
    酌被告所犯前後數罪間，關於法益侵害之性質、再犯之原因
    、違反法規範之情節是否重大、被告主觀犯意所顯現之惡性
    及其反社會性等情，是否已使前案原為促使惡性輕微之被告
    或偶發犯、初犯改過自新而宣告之緩刑，已難收其預期之效
    果，而確有執行刑罰之必要，此與刑法第七十五條第一項所
    定二款要件有一具備，即毋庸再行審酌其他情狀，應逕予撤
    銷緩刑之情形不同，先予敘明。
三、經查：
（一）本案受刑人因犯詐欺罪，經本院於九十七年七月十八日以
      九十七年度簡字第八九○號判決判處有期徒刑三月，緩刑
      三年，於九十七年八月十八日確定在案。另受刑人於緩刑
      期前即九十六年十一月三十日、十二月一日，因犯詐欺罪
      ，經本院於九十七年十一月二十八日以九十七年度易字第
      二九一二號判決判處拘役五十日，於九十七年十二月二十
      九日確定等情，有本院九十七年度簡字第八九○號刑事簡
      易判決影本、本院九十七年度易字第二九一二號刑事判決
      影本及臺灣高等法院被告前案紀錄表各一份附卷可證，是
      被告於緩刑前內，因故意犯他罪，而於緩刑期內受得易科
      罰金之拘役宣告確定，堪以認定。
（二）惟查，受刑人犯本院九十七年度簡字第八九○號刑事簡易
      判決所認定犯行之時間係九十六年十二月五日，而受刑人
      提供帳戶予犯罪集團之時間則係九十七年十一月中旬，而
      被告為另案即本院九十七年度易字第二九一二號刑事判決
      所認定犯行之時間係九十六年十一月三十日、十二月一日
      ，乃在本院九十七年度簡字第八九○號刑事判決為緩刑宣
      告之前，且受刑人二犯罪行為時間相近，有本院九十七年
      度簡字第八九○號刑事簡易判決影本及本院九十七年度易
      字第二九一二號刑事判決影本各一份在卷可稽；又本院九
      十七年度簡字第八九○號刑事簡易判決並未諭知於緩刑期
      內付保護管束，故該判決確定後並未執行任何緩刑期內保
      護管束事項，是本院已難審酌原緩刑宣告是否足收其預期
      效果。況聲請人對於受刑人如何符合「足認原宣告緩刑難
      收預期效果，而有執行刑罰之必要」等實質要件，亦未提
      出受刑人除上開判決之犯罪事實以外之其他證據證明，復
      參以上揭刑法第七十五條之一立法意旨，受刑人於緩刑前
      犯罪，與「足認其原宣告之緩刑難收其預期效果，而有執
      行刑罰之必要」，係屬二事，尚不能僅因受刑人於緩刑前
      因故意犯他罪，而在緩刑期內受得易科罰金之拘役之宣告
      確定，即推認原緩刑宣告難收預期效果而有執行刑罰之必
      要。綜上，本件不足以認定受刑人所受緩刑宣告難收其預
      期效果，而有非經入監執行無以懲戒或矯正之情形。從而
      ，聲請人聲請撤銷緩刑，於法尚有未合，應予駁回。
四、依刑事訴訟法第二百二十條，裁定如主文。
中    華    民    國    98    年    6     月    30    日
                臺灣臺北地方法院刑事第六庭
                    法      官  雷淑雯
以上正本證明與原本無異。
如不服本裁定，應於送達後五日內向本院提出抗告狀。
                    書  記  官  胡詩唯
中    華    民    國    98    年    6     月    30    日


司法院資訊處製作；財團法人民間司法改革基金會備份。
